Images du répertoire du notaire Pierre Moreau pour l'étude XXIV
Archives nationales de France
Images du répertoire du notaire Pierre Moreau pour l'étude XXIV
4 novembre 1880 - 18 février 1892
MC/RE/XXIV/28
Etude XXIV; Moreau, Pierre
1 registre
Archives nationales de France
Minutes et répertoires: la loi 2008-696 du 15 juillet 2008 relative aux archives a fixé à 75 ans à compter de la date de l'acte, ou à 25 ans à compter de la date du décès de l'intéressé si ce délai est plus bref, le délai de communication des minutes et répertoires des notaires; ce délai est porté à 100 ans à compter de la date de l'acte si le document se rapporte à un mineur (code du Patrimoine, articles L213-2, 4e d et 5e).
Autres documents de l'étude (dossiers de clients, comptabilité...): s'agissant d'archives privées, ces documents sont communicables selon les modalités fixées par le déposant ou le donateur.
Certains documents ne sont pas accessibles sous leur forme originale en raison de leur mauvais état de conservation.
Registre entré aux Archives nationales en 1965.
Le répertoire comporte 211 feuillets et fait partie d'un registre de 240 feuillets de papier manuscrits, hauteur 35,5 x largeur 25 cm, composé de cahiers foliotés par le notaire. Le registre est en état moyen. Le feuillet 8 est déchiré. Les feuillets 55 et 56 sont déreliés. La reliure est à restaurer.
Registre folioté en 2003 (foliotation non visible à l'écran)
Attention: Le ou les répertoires du début de l'exercice de Pierre Moreau sont manquants.
Images des répertoires de l'étude XXIV
Archives de l'étude XXIV
répertoire d'officier public ministériel
- Répertoire chronologique pour la période du 4 novembre 1880 au 18 février 1892, 4 novembre 1880 - 18 février 1892; MC/RE/XXIV/28
  Le registre contient aussi le répertoire du notaire Raymond Marie Joseph Péronne pour la période du 20 février 1892 au 31 octobre 1893.
  Le répertoire contient les informations suivantes: 1. le n° de l'acte dans l'année; 2. date du jour; 3. nature de l'acte passé en brevet; 4. nature de l'acte passé en minute; 5. nom, prénom, domicile des parties, indication sur la situation et les prix des biens; 6. date d'enregistrement de l'acte; 7. droits d'enregistrement.
  Attention: seuls les actes passés en minute sont conservés; les actes mentionnés dans le répertoire comme passés en simple brevet (colonne 3) ne sont pas conservés par les notaires et ne sont donc pas versés au Minutier (ils sont remis aux clients).
  répertoire
  - Liste chronologique des actes pour la période du 4 novembre au 31 décembre 1880, 4 novembre - 31 décembre 1880; 1 r°-6 r°; 6 feuillets
  - Liste chronologique des actes pour la période du 4 janvier au 30 décembre 1881, 4 janvier - 30 décembre 1881; 6 r°-25 r°; 20 feuillets
  - Liste chronologique des actes pour la période du 2 janvier au 30 décembre 1882, 2 janvier - 30 décembre 1882; 25 r°-43 v°; 19 feuillets
  - Liste chronologique des actes pour la période du 2 janvier au 31 décembre 1883, 2 janvier - 31 décembre 1883; 43 v°-60 r°; 18 feuillets
  - Liste chronologique des actes pour la période du 2 janvier au 30 décembre 1884, 2 janvier - 30 décembre 1884; 60 v°-78 v°; 19 feuillets
  - Liste chronologique des actes pour la période du 2 janvier au 31 décembre 1885, 2 janvier - 31 décembre 1885; 78 v°-100 v°; 23 feuillets
  - Liste chronologique des actes pour la période du 4 janvier au 30 décembre 1886, 4 janvier - 30 décembre 1886; 100 v°-118 r°; 19 feuillets
  - Liste chronologique des actes pour la période du 6 janvier au 31 décembre 1887, 6 janvier - 31 décembre 1887; 118 r°-137 r°; 20 feuillets
  - Liste chronologique des actes pour la période du 2 janvier au 31 décembre 1888, 2 janvier - 31 décembre 1888; 137 r°-151 v°; 15 feuillets
  - Liste chronologique des actes pour la période du 2 janvier au 31 décembre 1889, 2 janvier - 31 décembre 1889; 151 v°-169 v°; 19 feuillets
  - Liste chronologique des actes pour la période du 4 janvier au 31 décembre 1890, 4 janvier - 31 décembre 1890; 169 v°-190 v°; 22 feuillets
  - Liste chronologique des actes pour la période du 2 janvier au 31 décembre 1891, 2 janvier - 31 décembre 1891; 190 v°-208 v°; 19 feuillets
  - Liste chronologique des actes pour la période du 4 janvier au 18 février 1892, 4 janvier - 18 février 1892; 208 v°-211 v°; 4 feuillets